臺灣桃園地方法院小額民事判決
111年度壢小字第392號
原      告  陳奕學  
被      告  陳宗志  
上列當事人間請求損害賠償事件，本院於民國111年6月29日言詞
辯論終結，判決如下：
    主   文
一、被告應給付原告新臺幣（下同）3萬元。
二、訴訟費用1,000元由被告負擔。
三、本判決得假執行。
    事實及理由要領
一、原告主張：原告為桃園市政府警察局龍潭分局石門派出所警
    員，被告於民國110年11月7日23時4分許，在桃園市○○區○○路
    ○○段000號前，因逆向停放其車牌號碼000-0000號自用小客
    車，經原告盤查，被告竟基於公然侮辱及侮辱公務員之犯意
    ，於同日23時7分許，當場辱罵原告「操你媽的」等語，足
    以貶損原告之人格尊嚴及社會評價。爰依侵權行為損害賠償
    之法律關係，請求被告給付原告3萬元。
二、被告經合法通知，無正當理由未於言詞辯論期日到場，亦未
    提出書狀作任何聲明或陳述。
三、按不法侵害他人之身體、健康、名譽、自由、信用、隱私、
    貞操，或不法侵害其他人格法益而情節重大者，被害人雖非
    財產上之損害，亦得請求賠償相當之金額，民法第195條第1
    項前段定有明文。而法院對於慰撫金之量定，應斟酌實際加
    害情形所造成之影響、被害人所受精神上痛苦之程度，雙方
    之身分、地位、經濟狀況及其他各種情形，以核定相當之數
    額（最高法院51年台上字第223號判例意旨參照）。查，被
    告因於上揭時、地辱罵原告「操你媽的」等語，經本院110 
    年度壢簡字第1889號刑事簡易判決被告犯侮辱公務員罪等情
    ，經本院依職權調閱前揭刑事判決相關卷宗核閱無訛，而被
    告已於相當期間受合法通知，於言詞辯論期日未到場，亦未
    提出書狀作何聲明或陳述，依民事訴訟法第280條第3項準用
    同條第1項規定，視同自認，堪認原告上開主張為真實。是
    本件被告所為上開行為，致原告名譽受損，核屬侵害名譽之
    侵權行為，原告因而受有精神上之痛苦，亦足是認，其請求
    被告賠償非財產上之損害，即屬有據。審酌被告前揭行為情
    節、造成原告之損害程度，及兩造之身分、地位、經濟能力
    （見本院個資卷）等一切情狀，認原告請求之慰撫金3萬元
    為有理由。
中    華    民    國   111    年    7    月     15    日
                  中壢簡易庭  法  官  劉哲嘉
以上正本係照原本作成
如不服本判決，須以違背法令為理由，於判決送達後20日內向本
庭（桃園市○○區○○路0段000號）提出上訴狀。（須按他造當事人
之人數附繕本）。
中    華    民    國   111    年     7   月     15    日
                              書記官  陳香菱
附錄：
一、民事訴訟法第436條之24第2項：
    對於小額程序之第一審裁判上訴或抗告，非以其違背法令為
    理由，不得為之。
二、民事訴訟法第436條之25：
    上訴狀內應記載上訴理由，表明下列各款事項：
    （一）原判決所違背之法令及其具體內容。
    （二）依訴訟資料可認為原判決有違背法令之具體事實。
三、民事訴訟法第471條第1項：（依同法第436條之32第2項規定
    於小額事件之上訴程序準用之）上訴狀內未表明上訴理由者
    ，上訴人應於提起上訴後20日內，提出理由書於原第二審法
    院；未提出者，毌庸命其補正，由原第二審法院以裁定駁回
    之。